【裁判字號】    95,訴,250
【裁判日期】    950310
【裁判案由】    毒品危害防制條例
【裁判全文】
臺灣高雄地方法院刑事判決               95年度訴字第250號
公  訴  人  臺灣高雄地方法院檢察署檢察官
被      告  甲○○
上列被告因違反毒品危害防制條例案件，經檢察官提起公訴（95
年度毒偵字第428 號），本院合議庭裁定由受命法官獨任進行簡
式審判程序，判決如下：
    主  文
甲○○連續施用第一級毒品，累犯，處有期徒刑拾月。又連續施
用第二級毒品，累犯，處有期徒刑陸月。扣案呈第二級毒品甲基
安非他命陽性反應之玻璃瓶壹個，沒收銷燬之。應執行有期徒刑
壹年貳月。扣案呈第二級毒品甲基安非他命陽性反應之玻璃瓶壹
個，沒收銷燬之。
    事  實
一、甲○○前因違反麻醉藥品管理條例案件，經臺灣高等法院高
    雄分院以80年度上易字第1297號判處有期徒刑8 月確定，復
    因違反肅清煙毒條例，經本院以80年訴字第1775號判處有期
    徒刑3 年3 月確定，再經本院以81年度聲字第255 號裁定，
    定其應執行之刑為有期徒刑3 年8 月。其又因違反肅清煙毒
    條例等案件，經本院以81年度訴字第867 號判處應執行有期
    徒刑4 年，並與前開有期徒刑3 年8 月部分接續執行。其入
    監服刑後，先後於民國84年8 月11日、89年10月9 日2 度假
    釋出監，嗣因違反麻醉藥品管理條例案件、殺人未遂案件、
    施用毒品案件，均經撤銷假釋而執行殘刑，嗣於94年2 月4
    日縮短刑期執行完畢出監。又其曾因施用毒品案件，經本院
    以90年度毒聲字第4845號裁定送觀察勒戒，因有施用傾向，
    復經本院以90年度毒聲字第6136號裁定送強制戒治1 年，嗣
    經裁定停止戒治交付保護管束而釋放，並於91年10月7 日因
    保護管束期滿而執行完畢，再由臺灣高雄地方法院檢察署（
    下稱高雄地檢署）檢察官於91年10月17日以91年度戒毒偵字
    第959 號不起訴處分確定。
二、詎其仍不知悔改，明知海洛因及甲基安非他命業經公告列為
    毒品危害防制條例第2 條第2 項第1 、2 款之第一、二級毒
    品，不得非法施用，竟於受前開強制戒治執行完畢釋放後5
    年以內，復基於施用第一級毒品海洛因之概括犯意，先於94
    年12月上旬某日，復於94年12月19日上午6 時許，在高雄市
    ○○○路灰窯廠旁，以將海洛因摻入香菸內點燃吸食之方式
    ，連續施用第一級毒口海洛因2 次。另基於施用第二級毒品
    甲基安非他命之概括犯意，先於94年11月上旬某日，復於94
    年11月中旬某日，末於94年12月19日上午6 時許，在上開處
    所，以將甲基安非他命放入玻璃球內以火燒烤吸食煙霧之方
    式，連續施用第二級毒品甲基安非他命3次。
三、嗣經警於94年12月19日21時40分許，在高雄市○○區○○路
    與十全路口，為警查獲，並扣得呈第二級毒品甲基安非他命
    陽性反應之玻璃瓶1 個，方知上情。
四、案經高雄市政府警察局保安警察大隊報請臺灣高雄地方法院
    檢察署檢察官偵查起訴。
    理  由
壹、程序部分：
    本件被告甲○○所犯為死刑、無期徒刑或最輕本刑為3 年以
    上有期徒刑以外之罪，其於準備程序中就被訴事實為有罪之
    陳述，經法官告知簡式審判程序之旨，並聽取公訴人及被告
    之意見後，依刑事訴訟法第273 條之1 第1 項規定，裁定由
    受命法官獨任進行簡式審判程序，合先敘明。
貳、實體部分：
一、上揭事實，已據被告於本院審理中坦承不諱，且其於94年12
    月19日所採驗之尿液，經送往高雄市立凱旋醫院以GC/MS 方
    法（氣相層析/ 質譜儀法）檢驗，結果確呈第一級毒品海洛
    因代謝後嗎啡之陽性反應，此有該醫院94年12月26日濫用藥
    物尿液檢驗報告1 紙可稽（見毒偵卷第37頁）；又扣案之玻
    璃瓶1 個，經送請高雄醫學大學附設中和紀念醫院檢驗，結
    果確呈第二級毒品甲基安非他命之陽性反應，此有該醫院95
    年2 月14日9502-22 號之檢驗報告1 紙存卷可參（見本院卷
    第27頁），足認被告上開自白確與事實相符，洵堪採為論罪
    科刑之依據。
二、又被告曾因施用毒品案件，經本院以90年度毒聲字第4845號
    裁定送觀察勒戒，因有施用傾向，復經本院以90年度毒聲字
    第6136號裁定送強制戒治1 年，嗣經裁定停止戒治交付保護
    管束而釋放，並於91年10月7 日因保護管束期滿而執行完畢
    ，再由高雄地檢署檢察官於91年10月17日以91年度戒毒偵字
    第959 號不起訴處分確定等情，有臺灣高等法院被告前案紀
    錄表、被告刑案資料查註紀錄表、全國施用毒品案件紀錄表
    各1 份在卷可稽，被告於強制戒治執行完畢釋放後，5 年內
    再為本件施用毒品犯行，自應依法論罪科刑。是以本件事證
    明確，被告犯行堪以認定。
三、論罪科刑部分：
  (一)按海洛因、甲基安非他命分別係毒品危害防制條例第2 條第
    2 項第1 、2 款所稱之第一、二級毒品，是被告分別施用海
    洛因、甲基安非他命之行為，係犯該條例第10條第1 項之施
    用第一級毒品罪，及同條第2 項之施用第二級毒品罪。
  (二)被告持有第一、二級毒品，嗣進而施用之，持有之低度行為
    應為施用之高度行為所吸收，均不另論罪。
  (三)被告多次施用第一、二級毒品犯行，分別時間緊接、手法相
    同，顯係觸犯構成要件相同之罪，均為連續犯，應各依刑法
    第56條之規定，論以一罪，並均加重其刑。
  (四)被告前因違反麻醉藥品管理條例案件，經臺灣高等法院高雄
    分院以80年度上易字第1297號判處有期徒刑8 月確定，復因
    違反肅清煙毒條例，經本院以80年訴字第1775號判處有期徒
    刑3 年3 月確定，再經本院以81年度聲字第255 號裁定，定
    其應執行之刑為有期徒刑3 年8 月。其又因違反肅清煙毒條
    例等案件，經本院以81年度訴字第867 號判處應執行有期徒
    刑4 年，並與前開有期徒刑3 年8 月部分接續執行。其入監
    服刑後，先後於84年8 月11日、89年10月9 日2 度假釋出監
    ，嗣因違反麻醉藥品管理條例案件、殺人未遂案件、施用毒
    品案件，均經撤銷假釋而執行殘刑，嗣於94年2 月4 日縮短
    刑期執行完畢而出監之事實，有刑案資料查註紀錄表及臺灣
    高等法院被告前案紀錄表各1 份附卷足憑。詎其於前開有期
    徒刑執行完畢後5 年內，復犯本案有期徒刑以上之施用第一
    級毒品罪、施用第二級毒品罪，均構成累犯，應各依刑法第
    47條之規定，加重其刑，並依法遞加重之。
  (五)爰審酌被告前已因施用毒品案件經觀察、勒戒及強制戒治，
    本應徹底戒除毒癮，不料其竟仍繼續施用毒品，已如上述，
    顯見其並無戒除毒害之決心，本不宜寬貸，惟念其施用毒品
    乃自戕一己之身體健康，並具有病患性人格之特質，行為本
    身對社會所造成之危害並非直接、鉅大，且犯後坦承犯行，
    並考量施用毒品之次數非多、期間不長等一切情狀，分別量
    處如主文所示之刑，並定其應執行之刑，以資懲儆。
四、沒收部分：
    末按查獲之第一、二級毒品及專供製造或施用第一、二級毒
    品之器具，不問屬於犯人與否，均沒收銷燬之，毒品危害防
    制條例第18條第1 項前段定有明文。查扣案之玻璃瓶1 個，
    經鑑定結果，確呈第二級毒品甲基安非他命陽性反應，已如
    前述，顯見該玻璃瓶與第二級毒品甲基安非他命無法析離，
    自應視同第二級毒品甲基安非他命，應依上開規定宣告沒收
    銷燬之，附此敘明。
據上論斷，應依刑事訴訟法第273 條之1 第1 項、第284 條之1
、第299 條第1 項前段，毒品危害防制條例第10條第1 項、第2
項、第18條第1 項前段，刑法第11條前段、第56條、第47條、第
51條第5 款，判決如主文
本案經檢察官乙○○到庭執行職務
中    華    民    國    95    年    3     月    10    日
                  刑事第八庭      法  官  李育信
以上正本證明與原本無異。
如不服本判決，應於收受送達後10日內向本院提出上訴書狀。
中    華    民    國    95    年    3     月    10    日
                                  書記官  洪生輝
附錄本案論罪科刑法條：
毒品危害防制條例第10條
施用第一級毒品者，處6月以上5年以下有期徒刑。
施用第二級毒品者，處3年以下有期徒刑。


司法院資訊處製作；財團法人民間司法改革基金會備份。
